最　高　行　政　法　院　裁　定
　　　　　　　　　　　　　94年度裁字第00519號
抗　告　人　甲○○
上列抗告人因與相對人財政部臺灣省北區國稅局間綜合所得稅事
件，對於中華民國92年11月26日臺北高等行政法院92年度訴字第
2912號裁定提起抗告，本院裁定如下︰
    主  文
抗告駁回。
抗告訴訟費用由抗告人負擔。
    理  由
一、按抗告法院認抗告為不合法或無理由者，應為駁回抗告之裁
    定。
二、本件抗告意旨略謂：本件訴願決定書係於民國（下同）92年
    4月25日寄存於桃園縣平鎮市○○路山仔頂郵局，抗告人於
    92年4月25日前往領取。以郵務送達者，如送達時未會晤應
    受送達人時，應寄存於自治機關，自寄存之日起經10日發生
    效力，原裁定對此未論及，即駁回抗告人在原審之訴，認事
    用法顯有不當等語。
三、原裁定以：本件抗告人因綜合所得稅事件，係於92年3月25
    日收受財政部之訴願決定書，此有財政部郵務送達證書一份
    附於訴願案件可稽。第以抗告人係設址於桃園縣平鎮市，臺
    北高等行政法院係設址於臺北市，依行政訴訟法第89條第1
    項規定應予扣除在途期間3日，計其提起行政訴訟之期間，
    自92年3月26日起算，至92年5月27日（星期二）即已屆滿。
    然抗告人遲至92年6月26日始向原審法院提起行政訴訟，此
    觀起訴狀上總收文戳記日期即知，顯已逾法定不變期間，其
    起訴自非合法，而駁回抗告人在原審之訴。
四、本院查，按撤銷訴訟之提起，應於訴願決定書送達後2個月
    之不變期間內為之，為行政訴訟法第106條第1項前段所明定
    ，若逾越2個月之法定不變期間而提起行政訴訟，自為法所
    不許。又按訴願法第47條規定：「訴願文書之送達，應註明
    訴願人、參加人或其代表人、訴願代理人住、居所、事務所
    或營業所，交付郵政機關以訴願文書郵務送達證書發送。訴
    願文書不能為前項送達時，得由受理訴願機關派員或囑託原
    行政處分機關或該管警察機關送達，並由執行送達人作成送
    達證書。訴願文書之送達，除前2項規定外，準用行政訴訟
    法第67條至69條、第71條至第83條之規定。」；行政訴訟法
    第73條規定：「送達不能依前2條規定為之者，得將文書寄
    存於送達地之自治或警察機關，並作送達通知書2份，1份黏
    貼於應受送達人住居所、事務所或營業所門首，1份交由鄰
    居轉交或置於應受送達人之信箱或其他適當之處所，以為送
    達。前項情形，如係以郵務人員為送達人者，得將文書寄存
    於附近之郵政機關。寄存之文書自寄存之日起，寄存機關應
    保存3個月。」；民法第121條規定：「以日、星期、月或年
    定期間者，以期間末日之終止，為期間之終止。期間不以星
    期、月或年之始日起算者，以最後之星期、月或年與起算日
    相當日之前1日，為期間之末日。但以月或年定期間，於最
    後之月，無相當日者，以其月之末日，為期間之末日。」本
    件訴願決定於92年3月25日，因未獲會晤本人亦無受領文書
    之同居人、受雇人或應送達處所之接收郵件人員，已將該送
    達文書寄存於桃園縣平鎮市山仔頂郵局，並作送達通知書2
    份，1份黏貼於應受送達人門首，另1份置於受送達處所信箱
    或適當位置，以為送達，有該財政部郵務送達證書附於訴願
    卷可按。本件訴願決定書之送達自92年3月25日即發生送達
    之效力，其提起行政訴訟法定不變期間，自92年3月26日起
    算，扣除其在途期間3日，至92年5月28日（星期三）即已屆
    滿。然抗告人告遲至92年6月26日始向原審法院提起行政訴
    訟，有蓋有原審法院收文戳記日期附於原審卷可按，顯已逾
    法定不變期間，其在原審之訴為不合法，應予駁回。原裁定
    駁回抗告人在原審之訴，雖其計算抗告人提起行政訴訟之期
    間，至92年5月27日（星期二）即已屆滿，尚有未洽，惟與
    抗告人在原審之訴應予駁回之裁判結果初無二致，仍應認本
    件抗告為無理由，應予駁回。
五、依行政訴訟法第104條、民事訴訟法第95條、第78條，裁定
    如主文。
中    華    民    國    94    年   3      月    24    日
                  第二庭審判長法  官　葉　振　權
                              法  官  廖  宏  明
                              法  官　劉　鑫　楨
                              法  官　吳　明　鴻
                              法  官　梁　松　雄
以  上  正  本  證  明  與  原  本  無  異
中    華    民    國    94    年    3    月    24     日
　　　　　　　　　　　　　　　書記官　陳　盛　信
